【裁判字號】    92,交抗,110
【裁判日期】    920716
【裁判案由】    聲明異議
【裁判全文】
臺灣高等法院臺南分院刑事裁定          九十二年度交抗字第一一號  Ａ
      抗  告  人
      即受處分人  甲○○○
右抗告人因違反道路交通管理處罰條例案件，不服臺灣嘉義地方法院中華民國九十二
年四月三十日裁定（九十一年度交聲字第二九七號）提起抗告，本院裁定如左：
      主      文
抗告駁回。
      理      由
一、抗告意旨略以：抗告人即受處分人甲○○○係與友人於民國（下同）九十一年二
    月十日深夜，在竹崎鄉親水公園旁之左岸餐廳出口旁小路上飲酒，並將機車臥倒
    停放在旁，嗣因不勝酒力才打電話要伊配偶前來載伊回家，在伊配偶張義玲到達
    前，已無法控制在路邊睡著，適逢春節期間之春安演習警察擴大臨檢，才將抗告
    人帶回警局訊問，抗告人雖有飲酒，但無酒後駕駛動力交通工具之事實，為此提
    起本件抗告，請求撤銷原裁定云云。
二、惟查，本件抗告人甲○○○於九十一年二月十一日凌晨一時四十一分許駕駛車號
    ＷＴＵ—四○九號輕型機車，行經竹崎鄉左岸餐廳因酒後駕車跌倒在地，經警測
    試其呼氣後之酒精濃度達每公升一．一九毫克等情，業據證人即舉發警員黃永松
    於原審法院調查時證稱：抗告人從竹崎中華路統一超商前喝酒，隨後打算到復金
    村二十二鄰內的左岸餐廳唱歌。伊於當日值勤自午夜至凌晨二點的巡邏，見抗告
    人從左岸餐廳出來左轉後，與抗告人的朋友「阿宏」就倒在地上，隨即叫醒抗告
    人帶回派出所製作筆錄並做酒測等語。且抗告人於該次酒醉駕車遭移送臺灣嘉義
    地方法院檢察署，於該署訊問時亦自承伊於當日晚上十時許在竹崎親水公園喝維
    士比二瓶，隨即於當晚十時三十分騎機車載朋友綽號「阿宏」去附近卡拉ＯＫ店
    唱歌，途中醉了，就找個地方休息，警員到場時，伊已睡著等語，核與證人所述
    情節相符。之後，證人黃永松警員於本院調查時仍證稱：抗告人於當晚經警發現
    帶回製作筆錄時自承從嘉義縣竹崎中華路統一超商附近喝酒，但抗告人所騎乘之
    機車是在復金村二十二鄰內的左岸餐廳前查獲，二地相距二點二公里左右等語。
    是抗告人確有在前揭時地酒後騎乘前開機車之違規事實，且抗告人吐氣所含酒精
    濃度已達每公升一．一九毫克，又逾越應到案期限三十日以上等情節，抗告人之
    違規事實堪予認定。證人即抗告人之妻張義玲於本院證稱抗告人並未酒後駕車，
    核與實情不符，原處分機關依道路交通管理處罰條例第三十五條第一項第一款及
    違反道路交通管理事件統一裁罰標準及處理細則第四十四條第一項暨違反道路交
    通管理事件統一裁罰標準表之規定，裁處抗告人罰鍰五萬二千五百元，並吊扣駕
    駛執照一年，核無不合，原裁定將抗告人之異議予以駁回，亦無違誤，抗告意旨
    ，指摘原裁定不當，為無理由，應予駁回。
據上論結，應依道路交通案件處理辦法第二十六條，刑事訴訟法第四百十二條，裁定
如主文。
中    華    民    國      九十二      年      七      月      十六      日
  臺灣高等法院臺南分院刑事第二庭
                                      審判長法官  黃    崑    宗
                                            法官  莊    俊    華
                                            法官  林    勝    木
右正本證明與原本無異。
不得再抗告。
                                      法院書記官  吳    秋    賢
中    華    民    國      九十二      年      七      月      十七      日


司法院資訊處製作；財團法人民間司法改革基金會備份。
